最高法院刑事判決　　　　　　　九十六年度台上字第三五九號
上　訴　人　甲○○
上列上訴人因偽造文書案件，不服台灣高等法院中華民國九十五
年十月二十六日第二審判決（九十五年度上訴字第三三九五號，
起訴案號：台灣台北地方法院檢察署九十二年度偵字第二二九六
六號、九十三年度偵緝字第二二、二三號），提起上訴，本院判
決如下：
    主  文
上訴駁回。
    理  由
按刑事訴訟法第三百七十七條規定，上訴於第三審法院，非以判
決違背法令為理由，不得為之。是提起第三審上訴，應以原判決
違背法令為理由，係屬法定要件。如果上訴理由書狀並未依據卷
內訴訟資料，具體指摘原判決不適用何種法則或如何適用不當，
或所指摘原判決違法情事，顯與法律規定得為第三審上訴理由之
違法情形，不相適合時，均應認其上訴為違背法律上之程式，予
以駁回。本件上訴人甲○○上訴意旨略稱：上訴人因另涉竊盜案
件，經台灣高等法院判處應執行有期徒刑一年二月確定，嗣經撤
銷假釋，現正執行殘刑，係假釋中再犯罪，並未構成累犯，原審
未詳加調查，自有違法云云。
惟查原判決依憑上訴人之自白、證人黃伊、陳麗英、林良男、
盧鍊之證言、花旗銀行提出之損失一覽表、民國九十四年十二
月二十三日所發消信字第七八三號函、如原判決附表一編號一
所示之簽帳單二張、台灣美國運通國際股份有限公司提出之信用
卡持卡人消費明細一覽表、如原判決附表一編號二、至所
示之簽帳單共十七張、於九十四年二月十七日所提陳報資料、林
良男、盧鍊領回上開遭竊物品之贓物認領保管單二張、照片十
三張、台北縣警察局車輛失竊尋獲電腦輸入單、如原判決附表二
編號二所示刷卡過程之監視器翻拍照片二張、匯豐銀行提出之遭
盜刷明細一覽表、如原判決附表二編號一至三號所示之簽帳單、
於九十四年十二月十五日所發港匯銀卡字第○五五一五號函及
扣案之鑰匙一支等證據，資以認定上訴人有原判決事實欄所記載
連續竊盜及行使偽造私文書等事實，因而維持第一審依刑法修正
前連續犯、牽連犯之規定，論處上訴人連續行使偽造私文書，足
以生損害於他人（累犯）罪刑之判決，駁回上訴人在第二審之上
訴，已詳述其所憑之證據及理由。原判決所為論述，核與卷證資
料相符，從形式上觀察，並無違背法令之情形。按認事採證、證
據之取捨及證據證明力之判斷，俱屬事實審法院之職權，苟無違
背證據法則，自不能指為違法。原判決對於上訴人有本件連續行
使偽造私文書，足以生損害於他人之犯行，已說明其依憑之證據
及理由，並無上訴意旨所指違背法令之情形。且原判決並說明上
訴人前於八十四年間，因竊盜等案件，經台灣士林地方法院以八
十五年度易字第一六七號判處有期徒刑五月，經原審法院以八十
五年度上易字第四七○六號判決駁回上訴而確定（下稱第一案）
；再於八十五年間因偽造有價證券案件，經台灣板橋地方法院以
八十五年度訴字第一九八七號判處有期徒刑三年六月，經台灣高
等法院、最高法院分以八十八年度上訴字第二九四號、八十八年
度台上字第二四九○號駁回上訴確定（下稱第二案）；又於八十
七年間因竊盜、偽造文書等案件，經台灣士林地方法院以八十七
年度訴字第三三一號分別判處有期徒刑六月、三月，並應執行有
期徒刑為八月確定（下稱第三案）；另八十七年間因竊盜案件，
經台灣板橋地方法院以八十八年度易字第一三六五號判處有期徒
刑五月確定（下稱第四案）；復於八十八年間，因竊盜、偽造文
書案件，經台灣板橋地方法院八十九年度訴字第二五八號分別判
處有期徒刑十月、六月，定應執行刑為有期徒刑一年二月（下稱
第五案），上開第一案（有期徒刑五月）與第三案（定應執行刑
有期徒刑八月）部分接續執行至八十八年五月十四日因縮短刑期
執行完畢而出監：上開第二案（有期徒刑三年六月）、第三案（
有期徒刑六月、三月）、第四案（有期徒刑五月）部分另定應執
行刑為有期徒刑四年五月後與第五案接續執行，於九十一年二月
七日因縮短刑期假釋出監，嗣因假釋撤銷現繼續執行中等情，有
原審法院被告前案紀錄表、台灣板橋地方法院八十九年度聲字第
六號裁定在卷可按，而上訴人因第一案所處有期徒刑五月，並不
在定第二案、第三案及第四案，即台灣板橋地方法院八十九年度
聲字第六號所定應執行刑之範圍，亦即上訴人因假釋所受有期徒
刑之執行不包括第一案之有期徒刑之執行在內，則第一案所處有
期徒刑已執行完畢，其於受有期徒刑之執行完畢後五年內再故意
犯本件有期徒刑以上之罪，自應以累犯論處等語甚詳（見原判決
第一、五、六頁），經核亦無何違背法令之處。上訴人徒憑己意
任意指摘原判決違背法令，核與法律規定得為第三審上訴理由之
違法情形，不相適合，應認其就行使偽造私文書部分之上訴違背
法律上之程式，予以駁回。又原判決依刑法第三百二十條第一項
、第三百三十九條第一項論罪部分，係分屬刑事訴訟法第三百七
十六條第二款、第四款所列不得上訴於第三審之案件，原不得上
訴於第三審，而與之有裁判上一罪關係之行使偽造私文書部分之
上訴，復不合法，無從併為實體審理，故此等部分之上訴，亦應
從程序上併予駁回，附此敘明。
據上論結，應依刑事訴訟法第三百九十五條前段，判決如主文。
中　　華　　民　　國　九十六　年　　一　　月　 十八 　日
                      最高法院刑事第五庭
                          審判長法官  莊　登　照
                                法官  洪　明　輝
                                法官  黃　一　鑫
                                法官  林　秀　夫
                                法官  徐　昌　錦
      本件正本證明與原本無異
                                      書  記  官
中　　華　　民　　國　九十六　年　　一　　月　二十三　日
                                                    z
